# 企业收到代扣个人所得税手续费的会计处理

提问人：dxxd_ren 时间：2013-03-10 09:54:57
企业收到的税务局返还的代扣个人所得税手续费，计入什么科目，搜了一下论坛，观点不一；现金流量表上应放在什么项目

回答人：chenyiwei
财行[2005]365号文第六条明确要求企业将收到的“三代”手续费计入收入。但没有具体规定应计入何种科目。从理论上讲，这是企业为国家提供法定的代扣代缴劳务，国家给予的劳务报酬，属于提供劳务收入，因此计入其他业务收入最为合适。以前有些地方（如广西）还有对此类收入需征收营业税的规定（现已废止）。 但是，财政部在 2008 年的会计信息质量检查公告中，指责上市公司中兴通讯未将该收入计入营业外收入，所以给人的印象似乎应是计入营业外收入。但严格来说是不恰当的。

提问人：hrtsex 时间：2013-03-10 17:29:48
回复 chenyiwei 的帖子
陈版，个人所得税的返还不是应该奖励给个人吗？之前接触一个企业是奖励给个人的！

回答人：chenyiwei
企业可以将其奖励给个人，但这并不是企业的义务。